【裁判字號】    90,易,2088
【裁判日期】    901017
【裁判案由】    竊盜
【裁判全文】
臺灣桃園地方法院刑事判決                          九十年度易字第二八八號
    公  訴  人  臺灣桃園地方法院檢察署檢察官
    被      告  甲○○○
右列被告因竊盜案件，經檢察官提起公訴（九十年度偵字第一二六八五號），本院判
決如左：
    主  文
甲○○○攜帶兇器、毀壞門扇竊盜，累犯，處有期徒刑拾月。扣案之鐵剪貳支沒收。
    事  實
一、甲○○○前於民國八十四年間因竊盜等案件，經臺灣新竹地方法院判處有期徒刑
    二年六月確定，刑期起算日八十五年三月十四日，指揮書執畢日期八十七年五月
    十三日，於八十六年五月六日縮短刑期假釋出監，縮刑期滿日期八十七年四月十
    五日，在有期徒刑所餘刑期內未經撤銷假釋，其未經執行之刑，以已執行論，猶
    不知悛悔。意圖為自己不法之所有，於九十年八月二日上午十一時三十分許，至
    乙○○位於桃園縣大溪鎮○○路○段三八二巷二三號住處，持其所有客觀上足對
    人之生命身體構成威脅、具有危險性鐵剪二支，破壞附著於大門門鎖侵入屋內竊
    取乙○○所有收音機一臺、手錶一隻、藥膏二瓶及零錢新台幣（下同）五十六元
    ，得手後，欲逃離現場時，旋即為據報前往處理之員警查獲，並扣得其所有供竊
    盜所用之鐵剪二支，及在甲○○○所攜帶之皮包內起獲上開竊得之物品。
二、案經桃園縣警察局大溪分局報告台灣桃園地方法院檢察署檢察官偵查起訴。
    理  由
一、訊據被告甲○○○固坦承當場為警查獲鐵剪二支，及在其所攜帶之包內起獲上開
    乙○○所有之財物，惟矢口否認有何右揭竊盜犯行，辯稱：伊係前往該處找朋友
    ，因後來覺得頭昏才翻抽屜找萬金油，因為一直頭昏所以才順便拿收音機等物品
    放在皮包內云云；惟查：（一）右揭事實，業據被害人乙○○指訴綦詳，核與證
    人即承辦本案之員警陳明滿於本院證稱：九十年八月二日當天上午接獲民眾報案
    ，說在桃園縣大溪鎮○○路○段三八二巷二十三號有人闖空門，我們趕到現場，
    ．．．．，後來抓到甲○○○，在甲○○○身上找到鐵剪刀二把及所竊得的收音
    機一台、手錶一支、藥膏二瓶、零錢五十六元，．．．；門鎖被剪開，當時甲○
    ○○有承認她去闖空門等語（見本院九十年十月三日筆錄），且被告亦迭供稱：
    門係以其所攜帶之鐵剪剪開的等語（見偵卷第四頁反面、第十八頁反面、本院九
    十年九月七日筆錄），復酌以被告亦供稱其不認識被害人乙○○等情（見偵卷第
    十九頁），是果爾如被告所稱其係要前往被害人乙○○上址住處找朋友，理應徵
    得屋主同意後進入，焉有趁屋主不在家時，毀壞門扇擅自進入之理？且參以被告
    與被害人乙○○亦不相認識，顯見被告辯稱其係至該處找尋友人，顯係臨訟卸責
    之詞，委無足採。此外，並有被告所有供其竊盜所用之鐵剪二支扣案足憑，復有
    被害人乙○○所出具贓物領據乙紙附卷足佐，足見被告確有上開犯行無誤。（二
    ）至證人即與被告同行之友人吳阿喜雖陳稱：不知甲○○○要去行確云云，然被
    告確有上開竊盜犯行，已如前述，是證人吳阿喜上開證詞，與事實不符，不足以
    作為有利於被告之認定，附此敘明。縱上所述，本案事證明確，被告犯行洵堪認
    定。
二、查刑法第三百二十一條第一項第三款之攜帶兇器竊盜罪，所謂兇器之種類並無限
    制，凡客觀上足對人之生命、身體、安全構成威脅，具有危險性之兇器均屬之，
    且只須行竊時攜帶此種具有危險性之兇器為已足，並不以攜帶之初有行兇之意圖
    為必要；鐵剪為足以殺傷人之生命、身體之器械，顯為具有危險性之兇器。核被
    告所為，係犯刑法第三百二十一條第一項第二款、第三款之攜帶兇器毀壞門扇竊
    盜罪。又被告曾有如事實欄所載之犯行及執行情形，有台灣高等法院被告全國前
    案紀錄表、台灣桃園地方法院檢察署刑案資料查註紀錄表在卷可按，其於五年內
    再犯本案有期徒刑以上之罪，為累犯，應依法加重其刑。爰審酌被告犯罪動機、
    目的、手段、攜帶凶器行竊危害社會治安、犯罪所得、犯罪後態度等一切情狀，
    量處如主文所示之刑，以資懲儆。
三、扣案之鐵剪二支，係被告所有供其竊盜所用之物，已如前述，應依刑法第三十八
    條第一項第二款之規定宣告沒收。
據上論斷，應依刑事訴訟法第二百九十九條第一項前段，刑法第三百二十一條第一項
第二、三款、第四十七條、第三十八條第一項第二款，判決如主文。
本案經檢察官吳廣莉到庭執行職務。
中      華      民      國      九十    年      十      月      十七    日
                                      臺灣桃園地方法院刑事第四庭
                                                  法  官  邱滋杉
右正本證明與原本無異。
如不服本判決，應於判決送達後十日內向本院提出上訴狀( 應附繕本 )，上訴於
臺灣高等法院。
                                                  書記官  周巧屏
中      華      民      國      九十    年      十      月      十九    日
附錄法條:
刑法第三百二十一條
犯竊盜罪而有左列情形之一者，處六月以上五年以下有期徒刑：
一、於夜間侵入住宅或有人居住之建築物、船艦或隱匿其內而犯之者。
二、毀越門扇、牆垣或其他安全設備而犯之者。
三、攜帶兇器而犯之者。
四、結夥三人以上而犯之者。
五、乘火災、水災或其他災害之際而犯之者。
六、在車站或埠頭而犯之者。
前項之未遂犯罰之。


司法院資訊處製作；財團法人民間司法改革基金會備份。
